最　高　行　政　法　院　裁　定
　　　　　　　　　　　　　　　　　　 96年度裁字第03524號
上　訴　人　甲○○
被 上訴 人　宜蘭縣政府
代　表　人　乙○○
上列當事人間因水污染防治法事件，上訴人對於中華民國96年2
月13日臺北高等行政法院96年度簡字第160號判決，提起上訴，
本院裁定如下：
　　主  文
上訴駁回。
上訴審訴訟費用由上訴人負擔。
　　理  由
一、按對於適用簡易程序之裁判提起上訴或抗告，須經本院許可
    ，且該許可以訴訟事件所涉及之法律見解具有原則性者為限
    ，行政訴訟法第235條定有明文。
二、本件上訴人於宜蘭縣五結鄉○○段7、8地號經營養豬場，從
    事畜牧業，飼養豬隻約250頭，係屬前揭行政院環境保護署
    公告指定之事業，應依水污染防治法第14條規定領有廢（污
    ）水排放許可證始得排放廢（污）水，若有違反，即應受罰
    。次查上訴人經營養豬場，並未經申請取得排放許可文件，
    經宜蘭縣政府環保局派員於94年12月10日14時30分許前往上
    開養豬稽查其廢（污）水處理設施及廢（污）水排放情形，
    發現該養豬場逕行排放廢（污）水於地面承受水體之事實，
    有稽查工作紀錄、處分書、現場所攝照片附原處分卷可憑，
    被上訴人據以裁罰並限期補正，揆諸首揭法條規定，核無不
    合。上訴人主張其豬舍均依規定採用三段式水車處理廢水，
    所有廢棄物全部回收堆置為肥料，最後出口水池飼養福壽魚
    ，且抽其水清洗豬舍，廢水排除均依相關規定標準施作，並
    無廢水污染問題，被上訴人所屬稽查人員查獲之2支塑膠管
    並非上訴人所施設，該塑膠管施設地點為隔壁養豬場隔壁之
    五結鄉○○段9號地號，而非上訴人養豬場所在地之錦草段7
    、8號土地云云；但查上訴人經營之養豬場附近並無養豬場
    ，又被上訴人環保局稽查工作紀錄「現場稽查或處理情形」
    欄明載：「1.是日稽查時，經查核該場目前養豬頭數約250
    頭，係屬行政院環保署公告指定之事業，排放廢（污）水應
    申請排放許可文件，取得後始得排放。2.稽查時發現該養豬
    場後方有廢（污）水排放至黑水港，其排放情形由場內埋設
    2支直徑約15公分塑膠管從河堤底層延伸至黑水港排放，（
    只發現1支排放）。3.稽查時由業者甲○○會同前往，並當
    場告知該養豬場排放廢（污）水屬違反水污染防治法之規定
    ，後製作稽查紀錄時，業者即逕行離開，無法讓業者簽名。
    4. 違規行為已拍照存證。5.本場飼養地點五結鄉○○段7、
    8地號。」等語，且有現場照片12張附卷可稽，經提示上訴
    人，亦表無意見，記明在卷，足證上訴人違反水污染防治法
    事實已臻明確。故上訴人未依法申請領得排放許可證，而逕
    行排放養豬廢水於地面承受水體，事證明確，被上訴人依水
    污染防治法第14條第1項、第45條規定，處以新台幣6萬元罰
    鍰，並限期補正，核無不合，業經原判決敘明在卷，並據以
    駁回上訴人之訴。
三、茲上訴人仍執原詞，並以其不知法律規定，應免受處罰等語
    ，提起上訴。經查上訴意旨內容，無非係對原審認定事實、
    取捨證據之爭執，核無所涉及之法律見解，具有原則上之重
    要情事，上訴人泛言本件所涉法律見解具有原則重要性，核
    無足取。是上訴人提起本件上訴，不合首揭規定，不應許可
    ，其上訴難謂合法，應予駁回。
四、依行政訴訟法第249條第1項前段、第104條、民事訴訟法第
    95條、第78條，裁定如主文。
中　　華　　民　　國　　96　　年　　12　　月　　13　　日
                    最高行政法院第一庭
                        審判長法官　高　啟　燦
                              法官　黃　璽　君
                              法官　廖　宏　明
                              法官　楊　惠　欽
                              法官　林　樹　埔
以  上  正  本  證  明  與  原  本  無  異
中　　華　　民　　國　　96　　年　　12　　月　　13　　日
　　　　　　　　　　　　　　　書記官　彭　秀　玲
